【裁判字號】    95,易,380
【裁判日期】    950522
【裁判案由】    毒品危害防制條例
【裁判全文】
臺灣板橋地方法院刑事判決               95年度易字第380號
公  訴  人  臺灣板橋地方法院檢察署檢察官
被      告  甲○○
                      0號
上列被告因違反毒品危害防制條例案件，經檢察官提起公訴（九
十四年度毒偵字第七０七六號）及移送併案審理（九十五年度毒
偵字第九六九號），被告於本院準備程序進行中，就被訴犯罪事
實為有罪之陳述，經本院合議庭裁定改行簡式審判程序審理，判
決如下：
    主  文
甲○○連續施用第二級毒品，累犯，處有期徒刑柒月。扣案之吸
食器壹組，沒收。
    事  實
一、甲○○前於民國八十八年間因施用毒品案件，經本院裁定送
    觀察、勒戒後，認無繼續施用毒品之傾向而於八十八年六月
    三日執行完畢釋放出所，並由臺灣板橋地方法院檢察署（下
    稱板橋地檢署）檢察官以八十八年度偵字第一二五八九號不
    起訴處分確定；又於八十九年間因施用毒品案件，經本院裁
    定送觀察、勒戒後，認無繼續施用毒品之傾向而於八十九年
    六月十六日執行完畢釋放出所，並由板橋地檢署檢察官以八
    十九年度毒偵字第二００三號不起訴處分確定；復於九十一
    年間因施用毒品案件，除經本院裁定送觀察、勒戒後，認有
    繼續施用毒品之傾向，由本院裁定令入戒治處所施以強制戒
    治一年，並於九十二年六月三十日停止戒治出監，且於九十
    三年一月七日戒治期滿外，並經本院以九十一年度易字第三
    五五八號刑事判決處有期徒刑四月，並得易科罰金，且因持
    有第一級毒品，經本院以上開判決處有期徒刑三月，並得易
    科罰金，且定上開二罪應執行有期徒刑六月，並得易科罰金
    確定，嗣於九十三年六月九日因易科罰金執行完畢出監；再
    於九十四年間因施用毒品案件，經檢察官以九十四年度毒偵
    字第二八０一號聲請簡易判決處刑，經本院於九十四年十月
    六日以九十四年度簡字第三九一二號刑事簡易判決處有期徒
    刑六月，並得易科罰金，嗣於同年十一月十日確定。詎其仍
    不知悔改，猶基於施用第二級毒品安非他命之概括犯意，自
    九十四年十一月二十一日晚上九時四十五分為警採尿往前回
    溯九十六小時內某時起至九十五年一月十五日下午三時許止
    ，在臺北縣板橋市○○街三七二巷十四號七樓、同市○○路
    ○段一一一、一一五號菁鳥賓館五０一室及同市不詳賓館等
    處，連續以吸食器燒煙方式施用安非他命多次；嗣分於九十
    四年十一月二十一日下午一時五分許，在臺北縣中和市○○
    路三二九巷一弄六號前為警查獲，以及於九十五年一月十七
    日下午四時十五分許，在前揭菁鳥賓館五０一室為警查獲，
    並扣得其所有且供施用安非他命之吸食器一組，且分別於前
    該時間經採集其尿液送驗，結果均呈安非他命類之陽性反應
    ，始查知上情。
二、案經臺北縣政府警察局移送板橋地檢署檢察官偵查起訴及移
    送併案審理。
    理  由
一、上開事實，業據被告甲○○於本院訊問時自白不諱，且被告
    於前開時間採集之尿液經送驗，結果均呈安非他命類陽性反
    應乙節，此有台灣檢驗科技股份有限公司之濫用藥物尿液檢
    驗報告、臺北縣政府警察局刑警大隊偵辦毒品案件尿液代碼
    表各二份在卷可稽；並有扣案之吸食器一組可證。故被告之
    自白核與事實相符，應堪予採信。是本件事證已臻明確，被
    告犯行洵堪認定，應予依法論科。
二、按施用毒品經觀察、勒戒或強制戒治執行完畢釋放後，五年
    後再施用毒品，應適用毒品危害防制條例第二十條第一、二
    項之規定，同條例第二十條第三項定有明文。經查，被告前
    於八十八年間因施用毒品案件，經本院裁定送觀察、勒戒後
    ，認無繼續施用毒品之傾向而於八十八年六月三日執行完畢
    釋放出所，並由板橋地檢署檢察官以八十八年度偵字第一二
    五八九號不起訴處分確定；又於八十九年間因施用毒品案件
    ，經本院裁定送觀察、勒戒後，認無繼續施用毒品之傾向而
    於八十九年六月十六日執行完畢釋放出所，並由板橋地檢署
    檢察官以八十九年度毒偵字第二００三號不起訴處分確定；
    復於九十一年間因施用毒品案件，除經本院裁定送觀察、勒
    戒後，認有繼續施用毒品之傾向，由本院裁定令入戒治處所
    施以強制戒治一年，並於九十二年六月三十日停止戒治出監
    ，且於九十三年一月七日戒治期滿外，並經本院以九十一年
    度易字第三五五八號刑事判決處有期徒刑四月，並得易科罰
    金，且因持有第一級毒品，經本院以上開判決處有期徒刑三
    月，並得易科罰金，且定上開二罪應執行有期徒刑六月，並
    得易科罰金確定，嗣於九十三年六月九日因易科罰金執行完
    畢出監；再於九十四年間因施用毒品案件，經檢察官以九十
    四年度毒偵字第二八０一號聲請簡易判決處刑，經本院於九
    十四年十月六日以九十四年度簡字第三九一二號刑事簡易判
    決處有期徒刑六月，並得易科罰金，嗣於同年十一月十日確
    定在案，此有臺灣高等法院被告前案紀錄表及上開不起訴處
    分、判決書各乙份在卷可稽，是被告於強制戒治執行完畢釋
    放後五年內再施用毒品，則本件檢察官起訴被告施用第二級
    毒品，符合上開規定，合先敘明。又按安非他命依毒品危害
    防制條例第二條第二項第二款之規定，係屬第二級毒品，故
    核被告所為，係犯毒品危害防制條例第十條第二項之施用第
    二級毒品罪。又被告持有安非他命係供己施用，則其持有之
    低度行為，為施用毒品之高度行為所吸收，不另論罪。再被
    告分別多次施用安非他命之行為，時間緊接，觸犯構成要件
    相同之罪名，顯係基於概括犯意反覆為之，為連續犯，應依
    刑法第五十六條之規定，以一罪論，並加重其刑。至檢察官
    雖僅就被告於九十四年十一月二十一日為警採尿前九十六小
    時內某時施用安非他命之犯行提起公訴，惟檢察官就犯罪事
    實之一部起訴者，其效力及於全部，則檢察官雖未就被告自
    九十四年十一月二十一日後至九十五年一月十五日止之施用
    安非他命犯行起訴，然該部分與前揭起訴部分，有連續犯之
    裁判上一罪關係，本院自得併予審酌，附此敘明。末查，被
    告前於九十一年間因違反毒品危害防制條例案件，經本院以
    九十一年度易字第三五五八號刑事判決分別處有期徒刑三月
    及四月，並均得易科罰金，且定應執行有期徒刑六月，並得
    易科罰金確定，嗣於九十三年六月九日因易科罰金執行完畢
    出監在案，此有上開紀錄表可參，是其受有期徒刑之執行完
    畢後五年以內再犯本件有期徒刑以上之罪，為累犯，應依刑
    法第四十七條之規定，加重其刑，並依法遞加之。爰審酌被
    告前有多次施用毒品之犯行，仍不知悔悟，故態復萌，再次
    施用毒品，無視於毒品對於自身健康之戕害及國家對於杜絕
    毒品犯罪之禁令，惟審酌被告犯後坦承犯行，態度尚佳，及
    施用毒品者均具有相當程度之生理成癮性及心理依賴性，戒
    除不易，且犯罪心態與一般刑事犯罪之本質不同，非難性較
    低等一切情狀，量處如主文所示之刑，以資懲儆。
三、扣案之吸食器一組，係被告所有並供其施用安非他命用之工
    具，業據被告供承在卷，堪以認定，應依刑法第三十八條第
    一項第二款之規定，併予宣告沒收。
據上論斷，應依刑事訴訟法第二百九十九條第一項前段、第二百
七十三條之一第一項，毒品危害防制條例第十條第第二項，刑法
第十一條前段、第五十六條、第四十七條、第三十八條第一項第
二款，判決如主文。
本案經檢察官朱學瑛到庭執行職務。
中    華    民    國    95    年     5    月    22    日
                  刑事第十四庭    法  官  饒金鳳
以上正本證明與原本無異。
如不服本判決，應於判決送達後十日內，向本院提出上訴狀。
                                  書記官  王春森
中    華    民    國    95    年    5     月    22    日
附錄本案論罪科刑之法律條文：
毒品危害防制條例第十條第二項：
施用第二級毒品者，處三年以下有期徒刑。


司法院資訊處製作；財團法人民間司法改革基金會備份。
